【裁判字號】    89,毒抗,393
【裁判日期】    890901
【裁判案由】    戒治
【裁判全文】
臺灣高等法院臺南分院刑事裁定          八十九年度毒抗字第三九三號  Ａ
      抗  告  人  甲  ○  ○
右列抗告人因違反毒品危害防制條例案件，經檢察官聲請強制戒治，不服臺灣臺南地
方法院中華民國八十九年九月一日裁定（八十九年度毒聲字第二五五八號）提起抗告
，本院裁定如左：
      主      文
抗告駁回。
      理      由
一、本件抗告意旨略以：抗告人於民國（下同）八十八年十月遭發現施用安非他命，
    固然可責，惟其後已確未再施用，詎台南看守所僅以心理醫師與被告咨商數小時
    ，即出具證明書認抗告人「有繼續施用毒品之傾向」，忽略抗告人入所時尿液檢
    驗未呈陽性反應之事實，已屬可議，更況抗告人於八十八年十月遭發現施用安非
    他命後，因妻子懷孕生產，已痛改前非，戒除惡習，努力工作，迄照顧妻子生產
    後始入所接受觀察勒戒，期間於八十九年三月間仍主動至歸仁分局接受尿液檢驗
    ，未呈安非他命陽性反應，衡此即應認抗告人無繼續施用毒品之傾向，爰求為撤
    銷將抗告人令入戒治處所施以強制戒治壹年之裁定云云。
二、原裁定以：檢察官聲請意旨以「被告（即抗告人）甲○○前因施用毒品案件，經
    依臺灣臺南地方法院八十七年度毒聲字第八五號裁定送觀察、勒戒後，認無繼續
    施用毒品之傾向，業經本署檢察官於八十七年八月五日以八十七年度偵字第六九
    ＯＯ號處分不起訴確定。惟查被告復於基於概括犯意，自八十八年九月間某日起
    至同年十月六日止，連續在台南縣關廟鄉新埔村新埔七十一之一號自宅，施用第
    二級毒品安非他命，經依台灣台南地方法院八十九年度毒聲字第一一四八號裁定
    送勒戒所觀察勒戒後，認有繼續施用毒品之傾向，有台灣台南看守所八十九年八
    月十八日南所京衛字第一二六一—一號函送之證明書一份附卷可稽，其於五年內
    再犯毒品危害防制條例第十條之罪，爰依同條例第二十條第三項但書規定，聲請
    裁定令被告入戒治處所施以強制戒治」，原裁定認無不合，因而裁定「甲○○令
    入戒治處所，施以強制戒治壹年」。
三、抗告人以前揭情詞置辯，然查抗告人係於八十八年十月六日為警查獲，採尿液送
    驗，經台南縣衛生局檢驗有甲基安非他命陽性反應，因而由檢察官於八十九年三
    月二十九日聲請觀察、勒戒，經台灣台南地方法院八十九年度毒聲字第一一四八
    號於八十九年四月十三日裁定「甲○○施用第二級毒品，並送勒戒所觀察、勒戒
    」，抗告人於八十九年八月一日始執行前開觀察、勒戒，嗣經台灣台南看守所附
    設勒戒處所八十九年八月十七日南所勒證字第八九一○八一號之證明書載明評定
    ：人格特質十二分，臨床徵候四十分，行為表現二分，合計五十四分，復說明「
    本個案已有二筆使用毒品前科，且早在八十二年就開使使用毒品；本次入所勒戒
    尿液成現Amphetamine 陽性；使用期間有超過一年，情緒方面低落」，因認有「
    繼續施用毒品之傾向」，有該證明書一份附卷可稽，顯見已就各方面為已詳為觀
    察斟酌審認，此外復有臺灣臺南地方法院檢察署八十七年度偵字第六九ＯＯ號檢
    察官不起訴處分書及台灣台南地方法院八十九年度毒聲字第一一四八號裁定書各
    一份在卷可佐，足證抗告人前開所辯，顯屬無稽。原審法院依毒品危害防制條例
    第二十條第三項但書，裁定將抗告人送入戒治處所，施以強制戒治壹年，本院經
    核並無不合。是本件抗告人任意指摘原裁定不當，為無理由，應予駁回。
四、據上論斷，應依刑事訴訟法第四百十二條，裁定如主文。
中    華    民    國      八十九      年      十      月      十八      日
                                  臺灣高等法院臺南分院刑事第一庭
                                      審判長法官  鄭    文    肅
                                            法官  王    浦    傑
                                            法官  楊    明    章
右正本證明與原本無異。
不得再抗告。
                                      法院書記官  易    慧    玲
中    華    民    國      八十九      年      十      月      十九    日


司法院資訊處製作；財團法人民間司法改革基金會備份。
